臺灣高雄地方法院刑事判決　　　　　　　　　　　　　　九十年度自字第二三七號
　　自　訴　人　己○○○○版有限公司
　　代　表　人　甲○○
　　代　理　人　許再定律師
　　　　　　　　辛○○律師
　　被　　　告　庚○○○展覽中心股份有限公司
　　兼右一人之
　　代　表　人　丁○○
　　被　　　告　壬○○
　　右三人共同
　　選任辯護人　王烔棻律師
　　被　　　告　亞美圖書有限公司
　設台中市○○區○○路二００巷.
　　兼右一人之
　　代　表　人　癸○○
　　被　　　告　丙○○○○樂事業股份有限公司
　　兼右一人之
　　代　表　人　戊○○
　　右　一 人
　　選任辯護人　謝仲瑜律師
　　　　　　　　王進佳律師
右列被告因違反著作權法案件，經自訴人提起自訴，乙○判決如左：
    主  文
本件自訴不受理。
    理  由
一、自訴意旨略以：被告庚○○○展覽中心股份有限公司、丁○○、壬○○、丙○○
    ○○樂事業股份有限公司、戊○○、亞美圖書有限公司、癸○○明知自訴人早已
    獲得「哈利波特」第一集至第四集台灣地區中文版之翻譯、出版、販賣等權利之
    專屬獨家授權，仍利用不明管道不法輸入大陸地區簡體字版之「哈利波特」第三
    集而侵害自訴人權利，公然於民國九十年二月初、及「二００一高雄國際書展」
    之書展期間（九十年二月十日至十八日），連續以刊登報紙廣告、電視宣傳及散
    發新聞稿等方式宣告將免費贈送「哈利波特」第三集最新中文版，並於書展期間
    ，現場公然贈送、散佈、販賣、陳列、持有、交付前開大陸簡體字版之「哈利波
    特」第一、二、三集，嚴重侵害自訴人皇冠公司之權利等語。
二、按犯罪之被害人得提起自訴，刑事訴訟法第三百十九條第一項固定有明文，惟此
    之被害人係指犯罪之直接被害人而言。經查：本件「哈利波特」原著之著作權人
    Ｊ. Ｋ. 羅琳女士授予自訴人之權利係「『哈利波特－神秘的魔法石』、『哈利
    波特－消失的密室』、『哈利波特－阿茲卡班的逃犯』及『哈利波特與火焰盃』
    繁體字中文版在台灣地區翻譯、印製、發行、銷售之獨家專屬授權」，此有自訴
    人於九十年九月六日陳報狀附件之授權證明書及中文譯本附卷可稽，是自訴人之
    權利係哈利波特原文著作之台灣地區繁體字中文版本之獨家翻譯、印製、發行、
    銷售權無疑。然自訴意旨稱被告等人公然贈送、散佈、販賣、陳列、持有、交付
    者係大陸地區簡體字版之哈利波特翻譯著作，準此，自訴人並未取得哈利波特簡
    體字中文版在台灣地區之專屬授權，自非被告等人行為之被害人，依法即不得提
    起自訴，爰不經言詞辯論，逕為不受理之判決。至於自訴人爭執被告未經主管機
    關許可而輸入大陸地區著作，屬不法行為等語，係主管機關依其行政權限決定是
    否對被告為行政處罰，與本件自訴案件無關。另外，台灣高雄地方法院檢察署檢
    察官於九十年十一月二十六日以該署九十年度偵字第二０八二三號被告壬○○違
    反著作權法案件，係告訴人應桂生就同一事實已向乙○提起自訴為由移送乙○併
    案辦理，然本件自訴人己○○○○版有限公司非犯罪之被害人，已如前述，是檢
    察官移送併辦部分，乙○無從併予辦理，自應退回由檢察官另為妥適處理，併此
    敘明。
據上論結，依刑事訴訟法第三百三十四條、第三百四十三條、第三百零七條判決如主
文。
中      華      民      國      九十一    年    九      月        六    日
                                  臺灣高雄地方法院刑事第一庭
                                      法  官      楊智守
右正本證明與原本無異。
如不服本判決，應於判決送達後十日內，向乙○提出上訴狀。
                                      書記官      王美玲
中      華      民      國      九十一    年    九      月     十       日
